# 收入单价时点问题

提问人：小兵 审计 时间：2021-02-27 12:33:07
公司主营镍钴金属产品（如碳酸镍），合同约定镍钴产品的单价为上海有色金属网报价的月均价，并备注，双方于每月第一个工作日确定上月结算单价。上海有色金属网每个工作日早上十点左右报价（此时公司即可自行算出当月的月均价），如 31 日为周末，无报价， 29 日周五当天即可确定当月月均价。请问陈版，合同备注的条款“双方于每月第一个工作日确定上月结算单价”是否认定为当月单价不确定（实际上只要月末最后一天报价出来，当月月均价即可算出），需次月由双方确认单价后方可确认收入？

回答人：chenyiwei
如果期后的报价和测算所依据的都是资产负债表日或之前已存在的信息，且所获得的结果也是关于资产负债表日或之前的结果，则此类情况下，即使期后才确定价格，也应作为资产负债表日后事项处理。更不应当以此为理由推迟收入确认。
新准则下以商品控制权转移给客户作为收入确认标志，如果控制权转移给客户时价格尚未最终确定，则应按照可变对价的原则处理，同时注意遵循可变对价估计的限制，即“极可能不会发生重大转回”。

提问人：小兵 审计 时间：2021-03-01 12:33:07
陈版您好，追问关于可变对价：企业1-31日每天都有发货，控制权于次日即转移给客户， 31 日之前每一天的最佳估计价格应如何确定？可否用送货当天的市场报价？待 31 日当天报价出来确定月均价后，与1-30日每天发货确认的价值差异的账务处理应如何操作？

回答人：chenyiwei
也可以简化按月核算，例如对期末尚未点价的部分按月末价格并考虑衍生工具的预期价值。

提问人：小兵 审计 时间：2021-03-02 08:58:00
陈版，您好，追问按月简化核算：因 31 日早上十点报价一出（如遇周末， 29 日），即可自行测算当月月均价，此时企业一般还未结账，收入凭证未生成，能否直接用已知的月均价确认收入？还是说月初就需要企业估计最佳对价？如需要，实际情况中，企业并无法对其准确预测，甚至根本拿捏不准，实物上需要获取什么依据来佐证估计的最佳对价？

回答人：chenyiwei
实务中如前所述，可以如你所述的按月简化核算。

提问人：小兵 审计 时间：2021-03-02 20:39:00
陈版，您好，如果实务中简化处理，直接等 31 号月均价确定后确认收入，是否具有相关依据可回复问询？

回答人：chenyiwei
主要是重要性原则。如果超出了可接受的重要性限度，可能不妥。